【裁判字號】    97,聲,769
【裁判日期】    970630
【裁判案由】    返還提存物
【裁判全文】
臺灣臺南地方法院民事裁定               97年度聲字第769號
聲  請  人  臺南縣鹽水鎮農會
法定代理人  戊○○
代  理  人  丙○○
            子○○
            甲○○
            丁○○
相  對  人  己○○
            乙○○
            丑○○○○○○○○.
            壬○○○○○○○○.
            庚○○○○○○○○.
            辛○○○○○○○○.
            癸○○○○○○○○.
上列當事人間聲請返還擔保金事件，本院裁定如下：
    主  文
本院八十八年度存字第三四一二號擔保提存事件聲請人所提存之
擔保金新臺幣伍萬元，就相對人己○○部分，准予返還。
聲請人其餘聲請駁回。
聲請程序費用由相對人己○○負擔七分之一，餘由聲請人負擔。
    理  由
一、按訴訟終結後，供擔保人證明已定20日以上之期間，催告受
    擔保利益人行使權利而不行使者，法院應依供擔保人之聲請
    ，以裁定命返還其提存物；又第 102條至前條規定，於其他
    依法令供訴訟上之擔保者，準用之，民事訴訟法第104條第1
    項第3款、第106條分別定有明文。
二、本件聲請意旨略以：聲請人與相對人己○○、乙○○及第三
    人許文玉間假扣押事件，聲請人前遵本院88年度裁全字第36
    39號民事假扣押裁定，為擔保假扣押，曾提供新臺幣（下同
    ）50,000元為擔保金，經以本院88年度存字第3412號擔保提
    存事件提存後，聲請假扣押查封相對人之財產。茲聲請人業
    已聲請撤銷假扣押裁定並撤回假扣押執行，而第三人許文玉
    於民國95年11月 7日死亡，其繼承人為相對人蔡杏枝、許慧
    如、許敏清、許寓峻、許懿勤，且聲請人催告相對人行使權
    利後，相對人逾期迄未行使，爰聲請裁定返還擔保金等語。
三、經查，聲請人主張之上開事實，業據提出與其所述相符之本
    院88年度存字第3412號提存書、本院95年度裁全聲字第 273
    號民事裁定暨確定證明、聲請人催告相對人己○○行使權利
    之存證信函暨掛號郵件回執（均影本）各 1件為證，並經本
    院依職權調取本院88年度執全字第2907號假扣押卷（含本院
    88年度裁全字第3639號卷）、本院88年度存字第3412號擔保
    提存卷宗核閱屬實。則聲請人對相對人己○○之假扣押執行
    程序，既經聲請人聲請撤回執行而終結，而聲請人亦已定20
    日以上期間催告受擔保利益人即相對人己○○行使權利，相
    對人己○○迄未行使，有本院民事紀錄科查詢表 1紙附卷可
    憑。從而，聲請人聲請裁定返還擔保金，就相對人己○○部
    分，自無不合，應予准許。
四、另按擔保提存之提存人於提存後，其假扣押、假處分、假執
    行經裁判後未聲請執行，或於執行程序實施前撤回執行之聲
    請者，得聲請該管法院提存所返還提存物，無庸經法院裁定
    ，提存法第16條第1項第3款、同法施行細則第18條定有明文
    。查聲請人並未對相對人乙○○、第三人許文玉執行假扣押
    ，此有聲請人提出之本院民事執行處93年 4月16日南院慶88
    執全全字第2907號證明書影本在卷可按，並經本院調取本院
    88年度執全字第2907號假扣押執行卷查核屬實。是聲請人對
    相對人乙○○及第三人許文玉之繼承人即相對人蔡杏枝、許
    慧如、許敏清、許寓峻、許懿勤，本無待法院裁定，即可逕
    向法院提存所聲請取回擔保金。茲聲請人仍聲請本院就此裁
    定返還擔保金，於法不合，應予駁回。
五、依民事訴訟法第95條、第79條，裁定如主文。
中    華    民    國    97    年    6     月    30    日
                  民事第二庭    法  官  周紹武
以上正本係照原本作成
如對本裁定抗告須於裁定送達後10日內向本院提出抗告狀，並應
繳納抗告裁判費新台幣1,000元整。
中    華    民    國    97    年    6     月    30    日
                                書記官  余吉祥


司法院資訊處製作；財團法人民間司法改革基金會備份。
